臺灣高等法院刑事判決　　　　　　　　 96年度上訴字第556號
上　訴　人
即　被　告　甲○○
　　　　　　　　　　（另案在臺灣台北監獄台北分監執行）
上列上訴人因毒品危害防制條例案件，不服臺灣板橋地方法院95
年度訴緝字第238 號，中華民國95年11月30日第一審判決（起訴
案號：臺灣板橋地方法院檢察署95年度毒偵字第399 號），提起
上訴，本院依簡式審判程序判決如下：
    主  文
上訴駁回。
    事  實
一、甲○○前有違反毒品危害防制條例、竊盜等前科，於民國88
    年間即因販賣第二級毒品案件，經原審法院以88年度少訴字
    第51號判處有期徒刑3年2月，於88年9月17日確定，自88 年
    11月5日起算刑期，於90年7月27日假釋出監付保護管束，至
    92年7 月24日保護管束期滿視為執行完畢。嗣於93年間又因
    施用毒品案件，經原審法院以93年度毒聲字第1265號裁定觀
    察勒戒，經認有繼續施用傾向，由原審法院以93年度毒聲字
    第2035號裁定強制戒治，嗣於94年7 月19日停止戒治出監，
    於94年12月8 日視為執行完畢。
二、詎甲○○猶不知悔改，明知海洛因係毒品危害防制條例第2
    條第2 項第1 款所定之第一級毒品，依法不得施用、持有，
    竟於上開強制戒治執行完畢後5 年內，基於施用第一級毒品
    海洛因之犯意，於94年10月28日晚間22時10分許為警採尿前
    26小時內之某時，在台北縣土城市○○街41巷3 號4 樓住處
    ，以注射針筒施用第一級毒品海洛因1 次。嗣於同日晚間21
    時10分許，經甲○○之母林如慧發覺有異而報警在上址查獲
    ，並扣得含有難以析離之第一級毒品海洛因成分之殘渣袋2
    個及供施用毒品所用之注射針筒2 支。嗣經警於94年10月28
    日晚間22時10分許採取尿液檢體送驗結果，呈嗎啡陽性反應
    ，而悉上情。
三、案經臺北縣政府警察局土城分局報告台灣板橋地方法院檢察
    署檢察官偵查起訴。
    理  由
一、被告甲○○於原審及本院審理中，對上揭犯罪事實均坦承不
    諱，且被告經警於94年10月28日晚間22時10分採取尿液檢體
    送驗結果（檢體編號：0000000000-0號），呈嗎啡陽性反應
    ，有臺灣檢驗科技股份有限公司濫用藥物尿液檢驗報告、姓
    名及代碼對照表各1件在卷可查（見95年毒偵字第399號偵查
    卷第5、6頁）。並有注射針筒2 支及含有難以析離之海洛因
    成分之殘渣袋2個扣案可佐，亦有扣押物品目錄表及照片1紙
    在卷可憑（見上開卷第20、26頁）。足見被告所為自白與事
    實相符，而得採為認定之依據。次查，被告於93年間因施用
    毒品案件，經原審法院以93年度毒聲字第1265號裁定觀察勒
    戒，經認有繼續施用傾向，由原審法院以93年度毒聲字第20
    35號裁定強制戒治，嗣於94年7 月19日停止戒治出監，於94
    年12月8 日視為執行完畢等情，觀之前述前案紀錄表及刑案
    查註紀錄表即明。被告於上開強制戒治執行完畢後，5 年內
    再犯本件施用毒品犯行，事證明確，其犯行洵堪認定。
二、按被告甲○○行為後，刑法及刑法施行法業於94年2 月2 日
    經總統以華總一義字第09400014901 號令修正公布，並於95
    年7 月1 日施行（下稱「新刑法」，修正前刑法下稱「舊刑
    法」），參酌最高法院95年5 月23日刑事庭第8 次會議決議
    結論，新刑法第2 條第1 項之規定，係規範行為後法律變更
    所生新舊法律比較適用之準據法，於新刑法施行後，應適用
    新刑法第2 條第1 項之規定，為「從舊從輕」之比較。且比
    較時，應就罪刑有關之共犯、未遂犯、連續犯、想像競合犯
    、牽連犯、結合犯以及累犯加重、自首減輕、暨其他法定加
    減原因與加減例等一切情形，綜其全部罪刑之結果，而為比
    較，再適用有利於行為人之法律處斷。經查，本件被告係在
    有期徒刑執行完畢後5 年內故意再犯本件有期徒刑以上之罪
    ，無論依新、舊刑法第47條之規定，均應論以累犯，是行為
    後之法律並未特別有利於被告。依刑法第2 條第1 項前段之
    規定，本件自應整體適用被告行為時舊刑法之相關規定，合
    先敘明。
三、原審按海洛因屬毒品危害防制條例第2條第2項第1 款所列之
    第一級毒品，核被告甲○○所為，係犯毒品危害防制條例第
    10 條第1項之施用第一級毒品罪。其施用前後非法持有第一
    級毒品之低度行為，已為施用之高度行為所吸收，不另論罪
    。又被告於88年間因販賣第二級毒品案件，經原審法院以88
    年度少訴字第51號判處有期徒刑3年2月，於88年9 月17日確
    定，自88年11月5日起算刑期，於90年7月27日假釋出監付保
    護管束，至92年7 月24日保護管束期滿視為執行完畢等情，
    亦有臺灣高等法院被告前案紀錄表在卷可查，其於上開有期
    徒刑執行完畢後，5 年內再犯本件有期徒刑以上之罪，為累
    犯，應依修正前刑法第47條之規定加重其刑。審酌被告前已
    有施用毒品紀錄，素行非佳，竟再為本件施用毒品犯行，顯
    見其未知戒除毒癮，意志力薄弱，並考量施用毒品乃自戕行
    為，未生實害於公眾或他人，及其坦承犯行，犯後態度良好
    等一切情狀。又說明扣案之殘渣袋2 個，含有難以析離之海
    洛因成分，業經被告於審理中供明屬實，且有上開照片可佐
    ，應以毒品視之，爰依毒品危害防制條例第18條第1 項前段
    之規定沒收銷燬之。另扣案之注射針筒2 支，係被告所有供
    本件施用毒品所用之物，亦據被告陳述甚明，應依刑法第38
    條第1項第2款規定宣告沒收。適用毒品危害防制條例第10條
    第1項、第18條第1項前段，刑法第2條第1項前段、第11條前
    段、修正前第47條、第38條第1項第2款，判決甲○○施用第
    一級毒品，累犯，處有期徒刑捌月。扣案之含有難以析離之
    第一級毒品海洛因成分之殘渣袋貳個沒收銷燬之、注射針筒
    貳支沒收。其認事用法，核無違誤。上訴意旨，認本案與併
    辦案件應成立連續犯關係，惟兩者相距長達半年，難認成立
    連續犯關係，被告上訴，指摘原判決不當，為無理由，應予
    駁回。
五、至移送併案意旨（95年度毒偵字第6838號）固以：被告甲○
    ○基於施用第一級毒品之犯意，於95年4月27日1時許為警採
    尿時回溯26小時內某時，在不詳處所施用第一級毒品海洛因
    ，因認被告上開犯行與本案有連續犯之裁判上一罪關係云云
    。然查，併案意旨所敘犯罪時間係於95年4 月下旬，與前開
    認定之犯罪時間相距長達半年，已難認二者時間緊接。況被
    告於審理中亦供稱：「自94年10月間為本案施用犯行以後，
    即未再施用，直到95年4 月間才又施用」等語（見原審95年
    11月22日審理筆錄第4 頁），可見被告顯非基於概括犯意而
    為併案意旨所敘施用毒品犯行。既無從認定併案部分與本案
    前開認定有罪部分有連續犯之裁判上一罪關係，自無從併予
    審究，應退由檢察官另為適法之處理。
據上論斷，應依刑事訴訟法第368 條，判決如主文。
本案經檢察官郭啟東到庭執行職務。
中　　華　　民　　國　　96　　年　　3 　　月　29　　日
　　　　　　　　　刑事第八庭審判長法　官  鄭文肅
　　　　　　　　　　　　　　　    法　官  蔡光治
　　　　　 　 　　　　　　　　　　法　官  陳貽男
以上正本證明與原本無異。
如不服本判決，應於收受送達後十日內向本院提出上訴書狀，其
未敘述上訴之理由者並得於提起上訴後十日內向本院補提理由書
（均須按他造當事人之人數附繕本）。
                                  書記官  王泰元
中　　華　　民　　國　　96　　年　　3 　　月　　29　　日
附錄本案論罪科刑法條全文：
毒品危害防制條例第10條
施用第一級毒品者，處六月以上五年以下有期徒刑。
施用第二級毒品者，處三年以下有期徒刑。
